【裁判字號】    90,台上,691
【裁判日期】    900420
【裁判案由】    損害賠償
【裁判全文】
最高法院民事裁定                                  九十年度台上字第六九一號
    上  訴  人  丙○○
    被 上訴 人  乙○○
    兼      右
    法定代理人  甲○○
右當事人間請求損害賠償事件，上訴人對於中華民國八十八年九月二十一日台灣高等
法院高雄分院第二審判決（八十七年度上字第一六○號），提起上訴，本院裁定如左
：
    主  文
上訴駁回。
第三審訴訟費用由上訴人負擔。
    理  由
按對於第二審判決上訴，非以其違背法令為理由，不得為之。民事訴訟法第四百六十
七條定有明文。依同法第四百六十八條規定，判決不適用法規或適用不當者，為違背
法令。而判決有同法第四百六十九條所列各款情形之一者，為當然違背法令。是當事
人提起上訴，如依民事訴訟法第四百六十八條規定，以第二審判決有不適用法規或適
用法規不當為理由時，其上訴狀或理由書應有具體之指摘，並揭示該法規之條項或其
內容。若係成文法以外之法則，應揭示該法則之旨趣。倘為司法院解釋、或本院之判
例，則應揭示該判解之字號或其內容。如以民事訴訟法第四百六十九條所列各款情形
為理由時，其上訴狀或理由書，應揭示合於該條款之事實。上訴狀或理由書如未依此
項方法表明，或其所表明者，顯與上開法條規定之情形不相合時，即難認為已對第二
審判決之違背法令有具體之指摘，其上訴自難認為合法。本件上訴人對第二審判決提
起上訴，雖以該判決違背法令為由，惟核其上訴理由狀所載內容，係就原審取捨證據
、認定事實之職權行使，指摘其為不當，而非具體說明其有何不適用法規或適用法規
不當之情形，並揭示該法規之條項或其內容，及合於民事訴訟法第四百六十九條所列
各款之事實，難認對該判決之如何違背法令已有具體之指摘。依首揭說明，應認其上
訴為不合法。末查，上訴人於原審係主張其因車禍受傷致右耳感音性失聰約一百分貝
以上，依勞工保險殘障給付標準表第三十三項規定，為第十級殘廢，合於工作喪失或
減少勞動能力程度為百分之二十五云云（見原審卷第五十二頁背面），原審斟酌上訴
人受傷前之身體狀況、教育程度、專門技能、現從事職業、社會經驗，及屬第十級殘
廢，對其目前所從事之司機工作影響尚非重大應從輕認定等一切情狀，認上訴人喪失
勞動能力程度為百分之十較為適當，經核無違背法令之可言。上訴意旨以第十級殘廢
，經換算減少勞動能力比率應為百分之四六‧一四云云，核係上訴第三審後之新攻擊
方法，依民事訴訟法第四百七十六條第一項規定，本院無從審酌，併予指明。
據上論結，本件上訴為不合法。依民事訴訟法第四百八十一條、第四百四十四條第一
項、第九十五條、第七十八條，裁定如主文。
中      華      民      國     九十     年      四      月     二十     日
                              最高法院民事第一庭
                                  審判長法官  李  錦  豐
                                        法官  楊  鼎  章
                                        法官  吳  麗  女
                                        法官  許  朝  雄
                                        法官  陳  重  瑜
      右正本證明與原本無異
                                              書  記  官
中      華      民      國     九十     年      五      月     十六     日


司法院資訊處製作；財團法人民間司法改革基金會備份。
